臺灣臺北地方法院交通事件裁定　　　　　　　　　九十一年度交聲字第一一五四號
　　異　議　人
　　即受處分人　甲○○
右列受處分人因違反道路交通管理處罰條例案件，對於台北市交通事件裁決所民國九
十一年七月十八日所為之處分（處分案號：北市裁三字第車裁二二－ＡＢＹ一九一五
六九、二二－ＡＢＹ一九一五六六號），聲明異議，本院裁定如左：
    主  文
異議均駁回。
    理  由
一、按「汽車駕駛人，行經有燈光號誌管制之交岔路口闖紅燈者，處新臺幣一千八百
    元以上五千四百元以下罰鍰。」「汽車駕駛人，駕駛汽車有左列情形之一，而本
    章各條無處罰之規定者，處新臺幣九百元以上一千八百元以下罰鍰：一、不服從
    交通勤務警察或依法令執行交通指揮、稽查任務人員之指揮或稽查者。」道路交
    通管理處罰條例第五十三條、第六十條第二項第一款分別定有明文，而違反前開
    定者，另依同條例第六十三條第一項第三款、第一款之規定，應分別計違規點數
    三點、一點；另道路交通管理處罰條例所稱之汽車，包括機器腳踏車在內，該條
    例第三條第八款亦可參照。
二、原處分意旨略以：本件異議人即受處分人甲○○於民國九十一年五月二十一日十
    八時十分許，騎乘車號ＡＱＰ－二四七號重型機車，在台北市○○街二百二十巷
    紅燈之情形下，闖越紅燈並右轉進入嘉興街一百八十一巷，經台北市政府警察局
    信義分局員警乙○○發覺，即將受處分人攔停，詎受處分人拒絕依指示出示駕照
    、行照，即行離去，是警員乙○○即以受處分人違反前述道路交通管理處罰條例
    第五十三條、第六十條第二項第一款之規定，分別摯發台北市政府警察局ＡＢＹ
    一九一五六六、ＡＢＹ一九一五六九號舉發違反道路交通管理事件通知單，逕行
    舉發受處分人之違規行為。嗣受處分人於舉發通知單上所載應到案日期前向原處
    分機關為申訴，經原處分機關請舉發單位即台北市政府警察局信義分局調查，仍
    認受處分人有前開違規行為，原處分機關乃依裁罰時之違反道路交通管理事件統
    一裁罰標準表（九十一年九月一日起已更名為違反道路交通管理事件統一裁罰基
    準表），於九十一年七月十八日，分別以受處分人違反道路交通管理處罰條例第
    五十三條（贅引第一項）規定之行為，裁處受處分人罰鍰新台幣（下同）一千八
    百元，並依同條例第六十三條第一項第三款（漏引第三款）之規定，記汽車駕駛
    人即受處分人違規點數三點；再以受處分人違反道路交通管理處罰條例第六十條
    第二項第一款規定之行為，裁處受處分人罰鍰九百元，並依同條例第六十三條第
    一項第一款（漏引第一款）之規定，記汽車駕駛人即受處分人違規點數一點。
三、訊據受處分人矢口否認有闖越紅燈右轉及不服警察稽查之違反道路交通管理處罰
    條例之行為，並辯稱：當日行至台北市○○街二百二十巷時，係紅燈變換綠燈後
    即刻右轉，並見到二位警員執勤，其中甲警員先攔住受處分人車前八公尺處另一
    位騎士，受處分人以為警方執行臨檢，故配合攔停受檢，而甲警員自行處理前面
    騎士，將受處分人交由乙警員等候處理，待乙警員完成前批違規紀錄後，即逕向
    受處分人說：「你闖紅燈。」當時受處分人頗感訝異，當場表明並無違規事實，
    乙警員不予理會，且無要求受處分人交出行照、駕照，並為避免與受處分人溝通
    增加困擾及繼續取締下批違規者，遂偽裝和善，暗記下受處分人車號後，告訴受
    處分人：「你認為沒有違規就離開。」受處分人因而離開現場，故並無闖越紅燈
    及不服警察稽查之情形云云。然查：
  (1)受處分人於右開時、地闖越紅燈並不服警察稽查之經過，業據證人即舉發受處分
    人前揭違規行為之台北市政府警察局信義分局六張離派出所警員乙○○結證稱：
    「（問：九十一年五月二十一日下午六點左右，是否舉發受處分人違規情形？請
    陳述當時經過？）我在吳興街二二○巷與嘉興街一八一巷交叉路口執勤，看到一
    個中年男子在路口闖紅燈違規右轉，就把他攔停下來，我告訴他他剛才違規闖越
    紅燈右轉請他出示證件，當事人說他沒有違規，我說我站在這邊看號誌，我不會
    看錯，他就一直說他沒有違規，我堅持我沒有看錯，後來他變得很激動，在現場
    咆哮，我說如果不給我證件，我一樣可以給你逕行舉發，如果你認為沒有，那就
    可以回去。」「（問：在你站的位置可以看到受處分人的燈號否？）我看到的是
    我這邊是綠燈，所以受處分人方向應該是紅燈，他以很快的速度右轉過來，那時
    候只有他一部車而已。」「（問：當時現場的燈號，如果你的方向是綠燈，受處
    分人的方向燈號有沒有可能有紅燈但有綠燈箭頭可以右轉？）沒有。當初那邊只
    有兩個紅綠的標誌，沒有箭頭。」「（問：當時在受處分人違規情形發生時，有
    沒有其他違規車輛？）沒有，就只有受處分人。」等語明確，有本院九十一年九
    月二十六日訊問筆錄在卷可參；受處分人雖又辯稱證人乙○○是前述之乙警員，
    攔下受處分人的是甲警員，而且證人乙○○當時忙著寫東西，怎麼可能看到受處
    分人闖紅燈云云，然證人乙○○雖不否認當時確有另一位警員林憲隆亦在場執勤
    之事實，惟復結證稱：「（問：當時在受處分人違規情形發生時，有沒有其他違
    規車輛？）沒有，就只有受處分人。」「（問：是否當場有寫任何東西？）沒有
    。我就在那邊看燈號。」「（問：是否林憲隆攔車？）是我攔的，我不知道林憲
    隆當時做什麼，因為我當時專心看號誌。」「（問：你站林憲隆前面或是後面？
    ）差不多與他平行，比他前面靠路口一點。」等語明確，亦有前開訊問筆錄附卷
    足稽。本院核以證人乙○○乃為原處分機關所認定受處分人有前開違規行為之原
    證人，其並到庭在本院法官面前以言詞供述本件之待證事實－即受處分人有前開
    違規事實，則以證人乙○○前述證詞，已足使本院得有原處分機關所認定，受處
    分人有於前揭時地駕車闖越紅燈右轉之事實為屬真實之確信；又本件卷存證據資
    料內並無任何積極證據足以證明證人乙○○上開供述係屬虛偽，亦無有足以令人
    相信證人乙○○之供述為不可採之品性證據或前科證據存在，而受處分人對前開
    證人之供述並無法舉出或請本院調查任何對其有利之證據資料，以使本院對證人
    所供述受處分人違規之事實產生任何合理之懷疑，則本院自不得僅以證人為本件
    開單告發受處分人之員警而全盤抹煞其在訴訟上所具有之原證人資格，從而，證
    人乙○○證稱當時並無他違規車輛，其以目視方式發覺受處分人闖越紅燈，且受
    處分人拒絕交出行照、駕照供警察稽查之事實，均應足採信，而受處分人既未能
    提出證據以資證明其確無違規行為，僅空言稱並未違規，尚難遽予採信。
  (2)次查，證人乙○○復結證稱：因被告不願出示駕照、行照，故僅能逕行舉發，此
    證詞亦與卷附台北市政府警察局ＡＢＹ一九一五六六、ＡＢＹ一九一五六九號舉
    發違反道路交通管理事件通知單上，證人乙○○並未載明受處分人之性別、地址
    、出生年月日、及駕照或身分證統一編號之情形相符，足稽受處分人於遭警察攔
    查時，確有不願出示相關證件供警察稽查之情形；受處分人就此雖辯稱係因警察
    並無要求其提出證件云云，惟此辯詞與一般警察稽查交通違規之執法方式有違，
    更與證人乙○○前揭證詞不符，自難為本院所採信。是綜上所述，受處分人所辯
    均不足採，其有於前開時、地闖越紅燈，並不服警察稽查之事實，足堪認定
四、從而，原處分機關分別以受處分人違反道路交通管理處罰條例第五十三條（贅引
    第一項）規定之行為，裁處受處分人罰鍰一千八百元，並依同條例第六十三條第
    一項第三款（漏引第三款）之規定，記汽車駕駛人即受處分人違規點數三點；再
    以受處分人違反道路交通管理處罰條例第六十條第二項第一款規定之行為，裁處
    受處分人罰鍰九百元，並依同條例第六十三條第一項第一款（漏引第一款）之規
    定，記汽車駕駛人即受處分人違規點數一點，均無違誤，本件受處分人之異議為
    無理由，自應將其異議駁回。
據上論斷，應依道路交通案件處理辦法第十九條，裁定如主文。
中      華      民      國    九十一    年      十      月    二十八    日
                                    臺灣臺北地方法院交通法庭
                                        法  官  林鴻達
右正本證明與原本無異。
如不服本裁定應於送達後五日內向本院提出抗告狀。
                                        書記官  石幸代
中      華      民      國    九十一    年      十      月    三十一    日
